臺灣高等法院高雄分院民事判決
                                    109年度上易字第204號
上  訴  人               
即附帶被上訴人  曾慶台 

訴訟代理人      許仲盛律師
                潘欣愉律師(法扶律師)              
被  上訴人      
即附帶上訴人    林美玉  
訴訟代理人      蔡函諺律師
上列當事人間請求侵權行為損害賠償事件，上訴人對於中華民國
109年5月8日台灣屏東地方法院108年度訴字第392號第一審判決
提起上訴，被上訴人提起附帶上訴，本院於111年2月9日言詞辯
論終結，判決如下：
    主  文
原判決關於命上訴人給付被上訴人逾新臺幣參拾柒萬零參佰參拾
參元本息部分，及該部分假執行之宣告，暨訴訟費用之裁判均廢
棄。
上開廢棄部分，被上訴人在第一審之訴及假執行之聲請均駁回。
上訴人其餘上訴駁回。
附帶上訴人之附帶上訴駁回。 
第一、二審訴訟費用，由上訴人負擔十分之四，餘由被上訴人負
擔。
    事實及理由
一、被上訴人即附帶上訴人林美玉主張：上訴人即附帶被上訴人
    曾慶台於民國107年1月31日18時許，騎乘車牌號碼000-000
    號普通重型機車，沿屏東縣屏東市林森路東段由西往東方向
    行駛，行經林森路東段與林森路東段71巷路口（下稱系爭路
    口）時，原應注意前行車減速靠邊或以手勢或亮右方向燈表
    示允讓後，後行車始得超越，超越時應顯示左方向燈並於前
    車左側保持半公尺以上之間隔超過，行至安全距離後，再顯
    示右方向燈駛入原行路線，竟疏未注意，即貿然超車後右轉
    ，適伊騎乘車牌號碼000-000號普通重型機車，與曾慶台同
    方向行駛至系爭路口，二車即發生擦撞（下稱系爭事故），
    致伊受有頭部外傷併輕度腦震盪、右肩肌腱損傷、顏面及雙
    下肢多發性挫擦傷之傷害。伊因曾慶台不法侵害行為而受傷
    ，於107年1月31日至同年10月9日期間內需專人看護，以半
    天看護一般行情為每日新台幣（下同）1,000 元計算，受有
    看護費用損害252,000元。又伊原為清潔工，自107年1月31
    日起至108年4 月10日止均無法從事粗重工作，以107年每月
    基本工資22,000元計算，伊受有工作收入損失315,333元。
    此外，伊之精神、身體及生活均因系爭事故受有劇變而蒙受
    極大之痛苦，故伊受有非財產上損害30萬元，以上損害金額
    合計867,333元。爰依民法第184條第1項前段、第193 條第1
    項、第195條第1項前段規定，聲明：（一）曾慶台應給付林
    美玉867,333元，及自起訴狀繕本送達翌日即108年6月14日
    起至清償日止，按週年利率5%計算之利息。（二）願供擔保
    准予宣告假執行。
二、曾慶台則以：林美玉於系爭事故發生時送醫診斷，其右肩所
    受傷勢僅為肌腱損傷，嗣經其他醫院診斷之右肩肌腱巨大斷
    裂及右肩關節韌帶斷裂，應係林美玉自身行為或其他外力撞
    擊拉扯所致，與系爭事故無相當因果關係。縱認有因果關係
    ，亦爭執林美玉於107年1月31日至2月7日住院期間及2月8日
    起1個月休養期間、107年6月15日至6月22日住院期間之看護
    費。另林美玉於107年3月8日至4月15日、6月12日至6月15日
    及107年10月11日至108年4月10日期間，係處於可工作之狀
    態，不得請求此期間之工作損失。又林美玉請求之精神慰撫
    金數額過高。再者，林美玉無照駕駛，且車禍當時機車上載
    重20至30公斤廢鐵，應與有過失。又林美玉於出院後，可能
    因未依醫師指示治療，或再次外力撞擊拉扯、自身不當動作
    及過度使用等因素，造成其右側肩膀挫傷，進而導致右肩肌
    腱斷裂、關節韌帶斷裂、右肩旋轉肌腱外傷性斷裂之傷勢擴
    大，與有過失，得類推適用民法第217條過失相抵規定，減
    免伊之賠償金額等語置辯。
三、原審判決曾慶台應給付林美玉444,333元本息，暨就林美玉
    勝訴部分得假執行，且命曾慶台供擔保後得免為假執行，並
    駁回林美玉其餘之訴及假執行之聲請。曾慶台就其敗訴部分
    提起上訴，林美玉則為附帶上訴。曾慶台於本院聲明：(一)
    原判決命曾慶台給付部分及該部分假執行之宣告；暨訴訟費
    用之裁判均廢棄。(二)上開廢棄部分，林美玉於第一審之訴
    及假執行之聲請均駁回。(三)林美玉之附帶上訴駁回。林美
    玉於本院聲明：(一)曾慶台之上訴駁回。(二)原判決關於駁
    回林美玉後開第三項之訴部分及該部分假執行之聲請，均廢
    棄。(三)曾慶台應再給付林美玉423,000元，及自起訴狀繕
    本送達翌日即108年6月14日起至清償日止，按週年利率5%計
    算之利息。
四、兩造不爭執事項：
　㈠曾慶台於107年1月31日18時許，騎乘車牌號碼000-000號普通
    重型機車，沿屏東縣屏東市林森路東段由西往東方向行駛，
    行經林森路東段與林森路東段71巷路口時，原應注意前行車
    減速靠邊或以手勢或亮右方向燈表示允讓後，後行車始得超
    越，超越時應顯示左方向燈並於前車左側保持半公尺以上之
    間隔超過，行至安全距離後，再顯示右方向燈駛入原行路線
    ，竟疏未注意，即貿然超車後右轉，適林美玉「無照駕駛」
    騎乘車牌號碼000-000號普通重型機車，沿林森路東段由西
    往東方向行駛至上開路口，二車即發生擦撞（即系爭事故）
    ，致林美玉受有頭部外傷併輕度腦震盪、右肩肌腱損傷、顏
    面及雙下肢多發性挫擦傷之傷害。
　㈡曾慶台上開犯行，經臺灣屏東地方法院（下稱屏東地院）刑
    事庭以107年度交簡字第2439號判決曾慶台犯過失傷害罪，
    處拘役30日，如易科罰金，以1,000元折算1日確定（下稱刑
    案）。
　㈢林美玉已領取強制險理賠金87,501元。
五、兩造之爭點：
　㈠林美玉請求賠償之看護費用25萬2,000元（原審判決判准14萬
    1,000元，再請求給付11萬1,000元），工作損失31萬5,333
    元（原審判准18萬3,333元，再請求給付13萬2,000元）、慰
    撫金30萬元（原審判准12萬元，再請求給付18萬元），是否
    有據？
　㈡就系爭事故發生，林美玉是否與有過失？　
六、本院之判斷：
  ㈠林美玉請求賠償之看護費用25萬2,000元（原審判決判准14萬
    1,000元，再請求給付11萬1,000元），工作損失31萬5,333
    元（原審判准18萬3,333元，再請求給付13萬2,000元）、慰
    撫金30萬元（原審判准12萬元，再請求給付18萬元），是否
    有據？  
  ⒈按因故意或過失，不法侵害他人之權利者，負損害賠償責任
    。不法侵害他人之身體或健康者，對於被害人因此喪失或減
    少勞動能力或增加生活上之需要時，應負損害賠償責任。不
    法侵害他人之身體、健康、名譽、自由、信用、隱私、貞操
    ，或不法侵害其他人格法益而情節重大者，被害人雖非財產
    上之損害，亦得請求賠償相當之金額。民法第184條第1項前
    段、第193條第1項、第195條第1項前段分別定有明文。次按
    汽車超車時，前行車應減速靠邊或以手勢或亮右方向燈表示
    允讓後，後行車始得超越。超越時應顯示左方向燈並於前車
    左側保持半公尺以上之間隔超過，行至安全距離後，再顯示
    右方向燈駛入原行路線，道路交通安全規則第101條第1項第
    5款定有明文。查，曾慶台於前揭時、地騎乘機車撞及林美
    玉，致林美玉受傷，且未注意遵守前述條款之規定，即貿然
    超車，而當時天候晴、夜間有照明、柏油路面乾燥無缺陷、
    無障礙物、視距良好等情，為兩造不爭執，亦有道路交通事
    故調查表附卷可參（見刑案警卷第9至10頁），堪認曾慶台
    並無不能注意之情事，其超車之行為，自屬有過失，而其過
    失之不法侵害行為與林美玉所受前述傷害間有相當因果關係
    ，則依前揭規定，曾慶台應負過失責任，應堪認定。
  ⒉請求看護費用25萬2,000元部分（原審判決判准14萬1,000元
    ，再請求給付11萬1,000元）：
　　林美玉請求自107年1月31日至同年10月9日共252天，一天以
    1,000元（半日看護）計算，共252,000元乙節，曾慶台抗辯
    ：林美玉右肩肌腱巨大斷裂及右肩關節韌帶斷裂均與系爭事
    故無因果關係。若有，林美玉之傷勢亦非嚴重而無看護必要
    云云。
　⑴林美玉主張因系爭事故受有頭部外傷併輕度腦震盪、右肩肌
    腱損傷、顏面及雙下肢多發性挫擦傷之傷害，即送至寶建醫
    療社團法人寶建醫院（下稱寶建醫院）急診入院檢查及治療
    ，並於同年3月8、21、30日及4月9日於該院骨科與神經外科
    門診治療共5次。嗣於同年4月16、19、20、26日，5月3、10
    、24、25、28、29、30、31日，及6月1、4、5、6、7、8、9
    、11、12日前往衡一復健科診所（下稱衡一診所）就診，經
    該診所診斷為右側肩膀挫傷併肌腱斷裂。再因頭部外傷併發
    頭部外傷症候群、頭痛、眩暈、右耳聽力損傷、右肩關節韌
    帶斷裂，於6月15日至22日至長庚醫療財團法人林口長庚紀
    念醫院（下稱林口長庚醫院）住院檢查及治療，因右肩關節
    韌帶斷裂導致嚴重功能受損，右上臂無法上舉，日常生活功
    能部分需人協助及照顧，該院建議安排手術治療及術後復健
    治療。末因右肩旋轉肌腱外傷性巨大斷裂，於6月25日、7月
    5日至長庚醫療財團法人桃園長庚紀念醫院（下稱桃園長庚
    醫院）門診治療，並於7月5日住院，7月6日接受關節鏡輔助
    旋轉肌腱外傷性巨大斷裂修補手術，於7月9日出院，而肌腱
    癒合需至少3個月，宜使用自費肩關節外展支架保護6週，需
    專人照顧，患部宜休養3個月，9個月內不適合做粗重工作及
    劇烈運動，宜於門診持續追蹤治療等情，有寶建醫院病歷及
    107年6月13日之診斷證明書、衡一診所之病歷及107年6月12
    日診斷證明書、林口長庚醫院之病歷及107年7月3日診斷證
    明書、桃園長庚醫院之病歷及107年7月9日診斷證明書附卷
    可稽（見原審卷㈠第31至35、157至161、211、269至404、40
    9至413頁、卷㈡第21至105頁、外放病歷卷），則林美玉自10
    7年1月31日系爭事故發生後，至同年7月9日於桃園長庚醫院
    出院前，就其右肩所受傷勢有持續且密集就醫、復健之事實
    ，應堪認定。
　⑵曾慶台抗辯：林美玉右肩肌腱巨大斷裂及右肩關節韌帶斷裂
    均與系爭事故無因果關係云云。然原審就上開傷勢，是否為
    系爭事故所造成，囑託財團法人私立高雄醫學大學附設中和
    紀念醫院（下稱高醫）鑑定，該鑑定意見認為：㈠造成旋轉
    肌腱斷裂之可能原因有肌腱本身退化、外力撞擊或拉扯、不
    當動作及過度使用、疾病造成、骨骼異常形狀摩擦…等，有
    時可能合併多重因素，例如肌腱本身已有某些程度退化，又
    突然遇到外力而導致斷裂。㈡依據上開病歷資料，林美玉右
    肩肌腱各次就醫所診斷之傷勢，為系爭事故所造成。㈢依據
    上開病歷資料，並無林美玉於系爭事故發生前右肩肌腱老化
    而導致損傷之紀錄。㈣依據上開病歷資料，各醫療單位係延
    續治療系爭事故所造成之右肩損傷。㈤根據上開病歷資料，
    無法顯示林美玉於桃園長庚醫院接受修補手術前，遭受系爭
    事故損傷之傷勢已復原，或是另遭受足以導致肌腱斷裂之傷
    害等語，有高醫109年3月26日高醫附法字第1090100287號函
    附卷可稽（見原審卷㈡第159至161頁），可知鑑定意見亦據
    林美玉於系爭事故後歷次就醫傷勢，含右肩肌腱巨大斷裂及
    右肩關節韌帶斷裂，均為系爭事故所造成。再者，復參酌林
    美玉於系爭事故發生前2年內，並無因右肩疾患至寶建醫院
    就診，亦有寶建醫院108年9月9日寶建醫字第1080909321號
    函所附病歷資料在卷可參（見原審卷㈠171至180頁）；此外
    ，亦無其他證據可證林美玉曾因右肩疾患就診之紀錄，準此
    ，堪認林美玉經衡一診所診斷為右側肩膀挫傷併肌腱斷裂，
    經林口長庚醫院診斷為右肩關節韌帶斷裂，及經桃園長庚醫
    院診斷為右肩旋轉肌腱外傷性巨大斷裂之傷勢，而為系爭事
    故所造成，即與曾慶台之不法侵害行為間有相當因果關係。
    故曾慶台此部分抗辯，即屬無據。至於曾慶台抗辯：107年2
    月5日及6日之寶建醫院成人護理過程紀錄單，顯見林美玉於
    107年2月5日核磁共振之檢查，其右肩關節韌帶並無任何損
    傷，可見系爭事故並未造成林美玉右肩損傷云云，固援引寶
    建醫院成人護理過程紀錄單（見本院卷第159至172頁）為證
    。然，護理紀錄固無林美玉有右肩關節韌帶損傷傷勢之內容
    （見本院卷第170頁），然業已記載右肩有裂痕，可知斯時
    右肩已有傷勢，再參以護理紀錄乃護理人員所記載，非醫師
    之診斷，而系爭事故發生後至寶建醫院即診斷有右肩肌腱損
    傷之傷勢（寶建醫院107年6月13日診斷證明書），以及前述
    高醫鑑定意見亦認右肩損傷係系爭事故所造成等情以觀，尚
    難以寶建醫院成人護理過程紀錄單之記載，即逕認林美玉之
    右肩關節韌帶損傷與系爭事故無因果關係，不足採為不利於
    林美玉之之認定。
　⑶又林美玉於107 年（下同）1 月31日至2 月7 日在寶建醫院
    住院8 日，出院時右肩需手臂吊帶使用，不宜負重，宜休養
    1 個月，固據其提出寶建醫院107年6月13日診斷證明書為證
    （見原審卷㈠第31頁）。惟依寶建醫院110年3月4日寶建醫字
    第1100304098號函覆記載：林美玉自107年2月1日至3月8日
    止無需專人照顧，自家休養，不宜勞動工作即可。107年3月
    8日至4月15日無需休養之必要，宜門診追蹤觀察等語，有寶
    建醫院110年3月4日函文在卷可稽（見本院卷第219頁），可
    知林美玉自107年2月1日至3月8日止並無需專人照顧，在家
    休養即可，及自107年3月8日至4月15日亦無需休養之必要，
    堪認林美玉自107年1月31日至同年4月15日間，並無專人照
    顧看護之必要。故林美玉主張此期間有專人看護之必要云云
    ，應無可採。
　⑷再者，林美玉自107年6 月15日至22日在林口長庚醫院住院檢
    查及治療，因右肩關節韌帶斷裂導致嚴重功能受損，右上臂
    無法上舉，日常生活功能部分需人協助及照顧；7 月5 至9 
    日在桃園長庚醫院住院及接受手術，於7月9日出院，而肌腱
    癒合需至少3 個月，需專人照顧等情，已如前述，堪認林美
    玉於上開住院期間即自107年6 月15至22日、同年7 月5 至9
     日共13日；以及休養期間7 月10日起3 個月即至107年10月
    9日共90日，合計103日均有專人看護之必要。
　⑸又林美玉主張於需專人照顧看護期間，日常生活雖有部分需
    他人協助照料，而以半日看護每日1,000元計算看護費用等
    語。本院審酌以每日2,000 元計算全日看護之費用，核與一
    般行情相當，則認半日看護之費用為1,000 元，應屬可採。
    是以，林美玉得請求之看護費用於103,000 元（計算式：1,
    000×103 ＝103,000）範圍內，應屬有據，逾此範圍之請求，
    即屬無據。
　⒊請求工作損失31萬5,333元部分（原審判准18萬3,333元，再
    請求給付13萬2,000元）：
　　林美玉請求自107年1月31日至108年4月10日共14個月又10天
    無法工作，以每月基本工資22,000元，共315,333元乙節。
    曾慶台抗辯：107年3月8日至4月15日、6月12日至6月15日，
    以及107年10月11日至108年4月10日林美玉應係處於可工作
    之狀態，而無工作損失可言云云。
　⑴經查，林美玉自107 年1 月31日系爭事故發生後在寶建醫院
    住院，2 月7 日出院，於同年2月10日、3月8日、21、30日
    及4月9日林美玉陸續於寶建醫院門診治療；嗣於同年4月16
    、19、20、26日，5月3、10、24、25、28、29、30、31日，
    及6月1、4、5、6、7、8、9、11、12日前往衡一診所就診，
    經該診所診斷為右側肩膀挫傷併肌腱斷裂。再因頭部外傷併
    發頭部外傷症候群、頭痛、眩暈、右耳聽力損傷、右肩關節
    韌帶斷裂，於6月15日至22日至林口長庚醫院住院檢查，因
    右肩關節韌帶斷裂導致嚴重功能受損，安排手術及術後復健
    治療。末因右肩旋轉肌腱外傷性巨大斷裂，於6月25日、7月
    5日至桃園長庚醫院門診治療，並於7月5日住院，翌日接受
    關節鏡輔助旋轉肌腱外傷性巨大斷裂修補手術，於7月9日出
    院，如前所述，再參照前述高醫鑑定意見認各醫療單位係延
    續治療系爭事故所造成之右肩損傷，以及林美玉右肩肌腱各
    次就醫所診斷之傷勢，為系爭事故所造成等情，堪認林美玉
    於107年2月7日出院後休養後，迄至同年7月5日前往桃園長
    庚醫院進行修補手術前，其右肩損傷之傷勢仍一直存在，而
    處於不能工作之狀態。嗣於同年7 月9 日接受關節鏡輔助旋
    轉肌腱外傷性巨大斷裂修補手術後出院時，醫囑其仍需專人
    照顧，患部宜休養3 個月等情，業經桃園長庚醫院107年7月
    9日出具之診斷證明書所示（見原審卷㈠第35頁），記載：林
    美玉因右肩旋轉肌腱外傷性巨大斷裂，於107年7月5日住院
    ，7月6日接受右肩關節鏡手術，於107年7月9 日出院，肌腱
    癒合需至少3個月，患部宜休養3 個月，9個月內不適合做粗
    重工作及劇烈運動，宜於門診持續追蹤治療等語，可知林美
    玉107年7月9日自桃園長庚醫院出院後，醫囑宜休養3個月，
    應認至107年10月10日止，尚不能工作。堪認林美玉自107 
    年1 月31日起至同年10月10日止（共8 個月又10日），傷勢
    均未復原，均處於不能工作之狀態。至寶建醫院110年3月4
    日函文（見本院卷第219頁），記載林美玉自107年2月1日起
    至同年3月8日止，自家休養，不宜勞動工作，而自107年3月
    8日至4月15日即無休養之必要，宜門診追蹤觀察等語，然審
    酌林美玉自107年1月31日受傷後至同年7月5日手術前，其右
    肩傷勢持續，且密集就醫、復健、手術，期間傷勢一直存在
    ，應持續無法工作，堪以認定。故曾慶台抗辯：107年3月8
    日至4月15日、6月12日至6月15日，林美玉非處於不能工作
    之狀態云云，即不可採。因此，上開寶建醫院110年3月4日
    函文，不足採為不利於林美玉之認定。
　⑵至於林美玉主張自107年10月11日至108年4月10日期間處於不
    能工作之狀態，有工作損失可言云云，為曾慶台所否認。惟
    未舉證以實其說，尚難採取，如前所述。故曾慶台抗辯林美
    玉此期間非無法工作，即屬有據。　　
　⑶綜上，本院審酌林美玉主張以107年間我國每月法定基本工資
    22,000元，計算其工作收入損失之標準，為曾慶台不爭執，
    應堪採信。因此，林美玉得請求之工作收入損失自107年1月
    31日至同年10月10日止，應為183,333元（計算式：22000×(
    8＋10/30)＝183333），應予准許，逾此範圍之請求，不予准
    許。
　⒋請求非財產上損害賠償（慰撫金）30萬元部分：（原審判准1
    2萬元，再請求給付18萬元）　　　　　　  
  ⑴按非財產上賠償之金額是否相當，應斟酌實際加害情形、影
    響該權利是否重大、被害者與加害人之身分地位、經濟狀況
    及其他各種情形，以為核定之準據（最高法院47年度台上字
    第1221號、51年度台上字第223 號民事判決意旨參照）。
　⑵林美玉因曾慶台之前揭過失不法行為而受傷，已如前述，精
    神上自因此受有相當之痛苦，則請求曾慶台賠償非財產上之
    損害，自屬有據。查，林美玉為44年次，學歷為小學肄業，
    前擔任清潔工，106 年度薪資所得為零，名下有機車2 輛，
    曾慶台則為84年次，學歷為高職畢業，前擔任業務員，106 
    年度薪資所得284,015 元，名下無不動產，有個人基本資料
    查詢結果、警詢筆錄及稅務電子閘門財產所得調件明細表在
    卷可參（見刑案警卷第3 、12、15頁、原審卷㈠第62-5、62-
    11頁）。基此，審酌林美玉之傷勢、曾慶台之前述不法侵害
    情節及兩造之身分、地位、經濟能力等一切情狀，認林美玉
    得請求之慰撫金以120,000 元為相當，應予准許，逾此範圍
    之請求，不予准許。
　⒌綜上，林美玉得請求曾慶台賠償之金額，合計為406,333 元
    （計算式：103000＋183333＋120000＝406333）。　　　 
　㈡就系爭事故發生，林美玉是否與有過失？
　　被上訴人係無照駕駛，而被開立罰單，並載重20至30公斤廢
    鐵上路，就系爭事故之發生與有過失云云，固舉道路交通事
    故初步分析研判表及舉發違反道路交通管理事件通知單為參
    （見本院卷第13至14頁）。惟查，林美玉系爭事故時無照騎
    乘機車，因違反道路交通處罰條例第21條第1項第1款規定（
    汽車駕駛人未領有駕駛執照駕駛機車，處6千元以上1萬2千
    元以下罰鍰）遭處罰鍰，而機車載重未依道路交通安全規則
    第88條第1項第1款之規定，得依道路交通管理處罰條例第31
    條第5 項規定處罰鍰（機車附載人員或物品未依規定者，處
    駕駛人300 元以上600 元以下罰鍰），均屬行政處罰之問題
    ，與是否應注意能注意而未注意導致事故之發生無涉，而曾
    慶台有前述過失導致系爭事故發生，已如前述，自難以林美
    玉無照駕駛或機車載重未依上開規定乙節即逕認與有過失。
    至於曾慶台抗辯：林美玉於出院後，「可能」因未依醫師指
    示治療，或再次外力撞擊拉扯、自身不當動作及過度使用等
    因素，造成其右側肩膀挫傷，進而導致肌腱斷裂、右肩關節
    韌帶斷裂、右肩旋轉肌腱外傷性斷裂傷勢擴大，與有過失，
    得類推適用民法第217條過失相抵規定云云。然曾慶台此部
    分抗辯，並未提出證據以資證明，屬推測之詞，亦無足採。
　㈢再按保險人依本法規定所為之保險給付，視為被保險人損害
    賠償金額之一部分；被保險人受賠償請求時，得扣除之，為
    強制汽車責任保險法第32條所明定。查，林美玉因系爭事故
    受有損害406,333元，業經本院審認如前，而林美玉因系爭
    事故已領取強制汽車責任險理賠金87,501元乙節，為兩造不
    爭執，而理賠明細中，看護費用損失部分理賠金額為36,000
    元（9600+26400=36000），其餘51,501元為診療費、接送費
    ，有強制險理賠明細在卷可稽（見原審卷㈠第37-38頁），本
    件林美玉未請求診療費、接送費，故此部分無庸扣除，僅應
    扣除已領取之看護費，依前揭說明，於扣除林美玉已領取之
    強制汽車責任險理賠金36,000元後，林美玉得請求曾慶台賠
    償370,333元（000000-00000=370333）。
　㈣至於曾慶台雖聲請函詢高醫鑑定事項（見本院卷第293-294頁
    ）諸如：造成旋轉肌腱斷裂之可能原因為何？在無任何外力
    介入之情況下，右肩肌腱損傷是否會造成右肩關節韌帶斷裂
    ？如是，其理由為何？林美玉右肩肌腱各次就醫診斷之傷勢
    ，是否均為系爭事故所造成？如是，理由依據為何？依上開
    就診病歷資料，林美玉於系爭事故發生前右肩是否曾有肌腱
    老化導致損傷之紀錄？各醫療單位是否係延續治療系爭事故
    所造成林美玉右肩之損傷？如是，理由依據為何？能否顯示
    林美玉於桃園長庚醫院接受修補手術前，遭受事故損傷之傷
    勢已經復原，或是另遭受足以導致肌腱斷裂之傷害？林美玉
    於108年7月5日經診斷為肌腱術後再次斷裂，其原因或主要
    原因為何？是否為肌腱老化、過度動作，或係術後未完全復
    原？若林美玉之右肩肌腱，未因交通事故外力撞擊導致斷裂
    ，是否會因肌腱老化、過度動作導致肌腱外傷性巨大斷裂？
    乙節。惟查，前述高醫鑑定意見已敘明造成旋轉肌腱斷裂之
    可能原因，並認定林美玉右肩肌腱各次就醫診斷之傷勢，均
    為系爭事故所造成，以及說明依據上開病歷資料，並無林美
    玉於系爭事故發生前右肩肌腱老化而導致損傷之紀錄，以及
    各醫療單位係延續治療系爭事故所造成之右肩損傷，亦無法
    顯示林美玉於桃園長庚醫院接受修補手術前，遭受系爭事故
    損傷之傷勢已復原，或是另遭受足以導致肌腱斷裂之傷害等
    語，故認無就上開聲請之事項函請高醫再次鑑定之必要。
七、綜上所述，林美玉依民法第184條第1項前段、第193 條第1
    項及第195條第1項前段規定，請求曾慶台給付370,333元，
    及自108年6月14日起至清償日止，按週年利率5%計算之利息
    部分，為有理由，應予准許；逾此部分之請求，為無理由，
    不應准許。從而，原審就超過上開應准許部分，為曾慶台敗
    訴之判決，自有未洽，曾慶台上訴意旨指摘原判決此部分不
    當，求予廢棄改判，為有理由，爰由本院廢棄改判如主文第
    二項所示。至於上開應准許部分，原審為曾慶台敗訴之判決
    ，並為假執行之宣告，核無不合。曾慶台仍執陳詞，指摘原
    判決此部分不當，求予廢棄改判，為無理由，應駁回其上訴
    。又原審駁回林美玉請求423,000元本息部分，核無違誤。
    林美玉就此部分提起附帶上訴，指摘原判決此部分不當，求
    予廢棄改判，為無理由，應駁回其附帶上訴，其假執行之聲
    請亦失所附麗，應併駁回。
八、本件事證已臻明確，兩造其餘之攻擊或防禦方法及所用之證
    據，經本院斟酌後，認為均不足以影響本判決之結果，爰不
    逐一論列，附此敘明。
九、據上論結，本件曾慶台之上訴為一部有理由、一部無理由；
    林美玉之附帶上訴為無理由，判決如主文。
中　　華　　民　　國　　111 　年　　2 　　月　　25　　日
                            民事第六庭
                                審判長法  官  魏式璧
                                      法  官  黃悅璇　　
                                      法  官  郭慧珊
以上正本證明與原本無異。
本件不得上訴。
中　　華　　民　　國　　111 　年　　2 　　月　　25　　日
                                      書記官  李采芹